臺灣高雄地方法院刑事判決　　　　　110 年度審原訴字第20號
公　訴　人　臺灣高雄地方檢察署檢察官
被　　　告　丁志豪


選任辯護人　鄭鈞懋律師（法扶律師）
上列被告因搶奪等案件，經檢察官提起公訴（110 年度調偵字第
335 號），本院裁定進行簡式審判程序，判決如下：
    主  文
丁志豪犯搶奪罪，處有期徒刑陸月，如易科罰金，以新臺幣壹仟
元折算壹日。又犯不能安全駕駛動力交通工具罪，累犯，處有期
徒刑伍月，如易科罰金，以新臺幣壹仟元折算壹日。應執行有期
徒刑捌月，如易科罰金，以新臺幣壹仟元折算壹日。
    事  實
一、丁志豪於民國110 年2 月6 日晚間7 時許，在高雄市○○區
    ○○○路0 號「好樂迪KTV 」飲用啤酒之後，於110 年2 月
    6 日晚間11時40分許，在高雄市新興區中央公園捷運站附近
    搭乘陳巨明駕駛車牌號碼000-000 號營業用小客車。於110
    年2 月7 日凌晨0 時2 分許，陳巨明搭載丁志豪行經高雄市
    小港區宏平路321 巷之巷口處停等紅燈時，丁志豪竟意圖為
    自己不法之所有而基於搶奪之犯意，以及明知飲酒後已不得
    駕駛動力交通工具，基於不能安全駕駛動力交通工具而駕駛
    之犯意，突然自後座欲跨越至駕駛座並作勢欲毆打陳巨明，
    陳巨明見狀立即打開車門下車，丁志豪隨即坐上駕駛座駕駛
    該部營業用小客車離開現場，駕駛屬於動力交通工具之車輛
    行駛於道路。陳巨明下車時，為後方車輛駕駛人蔡依婷所目
    擊，蔡依婷立即報警處理。之後丁志豪駕駛該車行經高雄市
    小港區華山國小後門，為警當場查獲，並於同（7 ）日凌晨
    0 時52分許施以檢測，測得丁志豪吐氣所含酒精濃度達每公
    升1.10毫克，並扣得丁志豪所搶奪之車牌號碼000-000 號營
    業用小客車（已發還陳巨明）。
二、案經高雄市政府警察局小港分局報告臺灣高雄地方檢察署檢
    察官偵查起訴。
    理  由
一、程序方面：
    本件被告所犯均係死刑、無期徒刑、最輕本刑為3 年以上有
    期徒刑以外之罪，其於準備程序就被訴事實為有罪之陳述，
    經法官告知簡式審判程序之旨，並聽取當事人、辯護人之意
    見後，本院合議庭裁定由受命法官改行簡式審判程序。又本
    件之證據調查，依刑事訴訟法第273 條之2 規定，不受同法
    第159 條第1 項、第161 條之2 、第161 條之3 、第163 條
    之1 及第164 條至第170 條規定之限制，均合先敘明。
二、認定犯罪事實所憑之證據：
    上開犯罪事實，業據被告於本院審理時坦承不諱（見本院卷
    第63、81、85頁），核與證人即被害人陳巨明、證人蔡依婷
    於警詢、偵訊中證述相符，並有酒精測定紀錄表、呼氣酒精
    測試器檢定合格證書、高雄市政府警察局舉發違反道路交通
    管理事件通知單、扣押物品目錄表、贓物認領保管單及車牌
    號碼000-000 號車輛詳細資料報表在卷可稽，足認被告自白
    與事實相符，並有證據補強，洵堪採為論罪科刑之依據。從
    而，本案事證明確，被告犯行堪可認定，應依法論科。
三、論罪科刑：
（一）罪名：
      核被告所為，係犯刑法第325 條第1 項之搶奪罪及刑法第
      185 條之3 第1 項第1 款之不能安全駕駛動力交通工具罪
      。被告所為前開犯行，犯意各別，行為分殊，應予分論併
      罰。
（二）累犯之說明：
      被告前因酒後不能安全駕駛案件，經本院以105 年度交簡
      字第1004號判處有期徒刑3 月，並科罰金新臺幣2 萬元確
      定，徒刑部分於105 年11月22日易服社會勞動執行完畢、
      罰金部分於105 年12月14日易服社會勞動完畢，有臺灣高
      等法院被告前案紀錄表在卷可佐，是被告於徒刑執行完畢
      後5 年內，故意再犯本件有期徒刑以上之「酒後不能安全
      駕駛」罪，為累犯，對此類犯罪有特別之惡性及對刑罰反
      應力薄弱之情形，依累犯規定加重其刑，並無過苛或違反
      比例原則之處，應依刑法第47條第1 項之規定，加重其刑
      。至被告本案所犯「搶奪罪」，本應依刑法第47條第1 項
      規定加重其刑，惟依司法院大法官釋字第775 號解釋意旨
      ，不分情節，一律加重累犯之最低本刑，有違憲法罪刑相
      當原則，於法律修正前，為避免上述罪刑不相當之情形，
      法院就該個案應依上開解釋意旨裁量是否加重最低本刑。
      本院審酌本件構成累犯之前案與本案「搶奪罪」犯行罪質
      互異，難認有特別惡性或刑罰反應力薄弱之情，故不加重
      其刑。
（三）刑罰裁量：
      爰以行為人之責任為基礎，審酌被告酒後搶奪被害人財物
      ，行為失控而侵害他人之財產權，又無視酒後駕車之危險
      性，駕駛車輛行駛於道路，所為均有不該；惟念被告犯後
      坦承犯行，態度尚可，且搶奪之財物已返還被害人，有贓
      物認領保管單在卷可參（見警卷第20頁），並與被害人陳
      巨明達成調解（見調偵卷第5 頁調解筆錄），兼衡被告之
      素行，本件犯罪之手段、情節、所生危害、智識程度、家
      庭生活、經濟狀況等一切具體情狀（涉被告個人隱私，均
      詳卷），分別量處如主文所示之刑，並均諭知易科罰金之
      折算標準，暨定其應執行之刑及諭知易科罰金之折算標準
      。辯護人雖為被告請求依刑法第59條減輕其刑及給予緩刑
      宣告等語，然查本件被告搶奪之物為計程車，且酒駕之酒
      測濃度達每公升1.10毫克，犯罪情節雖輕，難認有何法重
      情輕需減輕其刑之情形，且被告前已有酒駕前案紀錄，業
      如前述，本件再犯，亦難認有暫不執行為適當而宣告緩刑
      之必要，併此敘明。
四、沒收與否之認定：
    被告搶奪所得之車輛，已返還被害人，依刑法第38條之1 第
    5 項規定，不予宣告沒收或追徵。
據上論斷，應依刑事訴訟法第273 條之1 第1 項、第299 條第1
項前段，刑法第185 條之3 第1 項第1 款、第325 條第1 項、第
47條第1 項、第41條第1 項前段、第8 項、第51條第5 款，刑法
施行法第1 條之1 ，判決如主文。
本案經檢察官施昱廷提起公訴，經檢察官范文欽到庭執行職務。
中    華    民    國   111    年    1     月    18    日
                  刑事第五庭  法  官    黃政忠
以上正本證明與原本無異
如不服本判決應於收受送達後20日內向本院提出上訴書狀，並應
敘述具體理由；如未敘述上訴理由者，應於上訴期間屆滿後20日
內向本院補提理由書（均須按他造當事人之人數附繕本）「切勿
逕送上級法院」。
「因疫情而遲誤不變期間，得向法院聲請回復原狀」
中    華    民    國   111    年    1     月    19    日
                              書記官    儲鳴霄
附錄本案論罪科刑法條：
中華民國刑法第325 條第1項
意圖為自己或第三人不法之所有，而搶奪他人之動產者，處6 月
以上5 年以下有期徒刑。
　
中華民國刑法第185 條之3 第1 項
駕駛動力交通工具而有下列情形之一者，處2 年以下有期徒刑，
得併科20萬元以下罰金：
一、吐氣所含酒精濃度達每公升零點二五毫克或血液中酒精濃度
    達百分之零點零五以上。
二、有前款以外之其他情事足認服用酒類或其他相類之物，致不
    能安全駕駛。
三、服用毒品、麻醉藥品或其他相類之物，致不能安全駕駛。